【裁判字號】    90,易,454
【裁判日期】    900711
【裁判案由】    違反毒品危害防制條例
【裁判全文】
臺灣新竹地方法院刑事判決                            九十年度易字第四五四號
    公  訴  人  臺灣新竹地方法院檢察署檢察官
    被      告  甲○○
右列被告因違反毒品危害防制條例案件，經檢察官提起公訴（九十年度毒偵字第六二
九號），本院判決如左：
    主  文
甲○○施用第二級毒品，累犯，處有期徒刑柒月。
扣案之安非他命壹包（毛重參公克）沒收銷燬之。又扣案之吸食器壹組沒收之。
    事  實
一、甲○○前曾於民國八十八年間因犯贓物罪，經本院判處有期徒刑三月確定，於八
    十八年十月九日執行完畢。又於八十八年二月間因施用毒品案件，經本院以八十
    八年度毒聲字第六五七號裁定送勒戒處所觀察、勒戒，嗣經觀察、勒戒後，認無
    繼續施用毒品傾向，而於八十八年八月十一日，經臺灣新竹地方法院檢察署檢察
    官以八十八年度偵緝字第三○七號為不起訴處分確定；再於同年十二月間亦因施
    用第二級毒品，經本院以八十八年度毒聲字第二五四六號裁定送勒戒處所觀察、
    勒戒，嗣經觀察、勒戒後，亦認無繼續施用毒品傾向，而於八十八年十二月二十
    二日，經臺灣新竹地方法院檢察署檢察官以八十八年度毒偵字第一一二一號為不
    起訴處分確定。又因於八十九年九月二十六日十九時許往前回溯前九十六小時內
    某時，在不詳地點施用第二級毒品安非他命，經臺灣新竹地方法院檢察署檢察官
    聲請，而經本院於八十九年十二月六日以八十九年度毒聲字第二八○五號裁定令
    入強制處所施以強制戒治，並經臺灣新竹地方法院檢察署檢察官提起公訴，經本
    院於八十九年十一月二十二日以八十九年度竹東簡字第二三三號刑事簡易判決判
    處有期徒刑六月在案。詎其竟仍不知悔改，復基於施用第二級毒品之犯意，於九
    十年一月十一日某時，在位於臺中市○○街之租屋處施用第二級毒品安非他命，
    嗣於九十年一月十三日凌晨一時四十五分許在國道一號公路后里收費站北向處（
    屬臺中縣后里鄉轄區）為警查獲，並扣得第二級毒品安非他命一包（毛重三公克
    ）及供其施用毒品所用之吸食器一組等物。
二、案經內政部警政署國道公路警察局第三警察隊移送臺灣臺中新竹地方法院檢察署
    呈請臺灣高等法院檢察署核轉臺灣新竹地方法院檢察署檢察官偵查起訴。
    理  由
一、訊據被告甲○○對於右揭事實均供承不諱，而被告為警查獲時所採集之尿液經送
    彰化縣衛生局檢驗結果確呈安非他命陽性反應，有該局煙毒尿液檢驗成績書一份
    在卷足稽，此外並有第二級毒品安非他命一包（毛重三公克）及供其施用毒品所
    用之吸食器一組等物扣案足資佐證。足見被告確有於如事實欄所述間內施用第二
    級毒品安非他命之情事，應屬無疑。再者，被告於八十八年二月間因施用毒品案
    件，經本院以八十八年度毒聲字第六五七號裁定送勒戒處所觀察、勒戒，嗣經觀
    察、勒戒後，認無繼續施用毒品傾向，而於八十八年八月十一日，經臺灣新竹地
    方法院檢察署檢察官以八十八年度偵緝字第三○七號為不起訴處分確定；再於同
    年十二月間亦因施用第二級毒品，經本院以八十八年度毒聲字第二五四六號裁定
    送勒戒處所觀察、勒戒，嗣經觀察、勒戒後，亦認無繼續施用毒品傾向，而於八
    十八年十二月二十二日，經臺灣新竹地方法院檢察署檢察官以八十八年度毒偵字
    第一一二一號不起訴處分確定；又因自八十九年九月二十六日十九時許往前回溯
    九十六小時內某時，在不詳地點施用第二級毒品安非他命，經臺灣新竹地方法院
    檢察署檢察官聲請，而經本院於八十九年十二月六日以八十九年毒聲字第二八○
    五號裁定令入強制處所施以強制戒治，並經臺灣新竹地方法院檢察署檢察官提起
    公訴，經本院於八十九年十一月二十二日以八十九年度竹東簡字第二三三號刑事
    簡易判決判處有期徒刑六月在案之事實，亦有臺灣新竹地方法院檢察署檢察官八
    十八年度偵緝字第三○七號、八十八年度毒偵字第一一二一號不起訴處分書、八
    十九年度毒偵字第二四二○號簡易判決處刑書、本院八十九年度竹東簡字第二三
    三號刑事簡易判決、臺灣新竹地方法院檢察署刑案資料查註紀錄表暨臺灣高等法
    院被告全國前案紀錄表等附卷可稽。綜上，事證已臻明確，被告犯行洵堪認定。
二、核被告甲○○所為係犯毒品危害防制條例第十條第二項之施用第二級毒品罪。又
    其持有第二級毒品安非他命後進而施用，其持有第二級毒品安非他命之低度行為
    ，應為施用之高度行為所吸收，爰不另論其持有第二級毒品罪。又被告前曾於八
    十八年間因犯贓物罪，經本院判處有期徒刑三月確定，於八十八年十月九日執行
    完畢，其於五年以內再犯本件有期徒刑以上之罪，為累犯，依刑法第四十七條規
    定加重其刑。爰審酌被告曾因施用安非他命因而受矯正，竟於短期內再施用安非
    他命，然其本質仍屬「病犯」，僅戕害其自身身心，尚未生巨大危害於整體社會
    、犯罪之動機、目的、手段、其品行智識程度、生活狀況、犯罪後態度等一切情
    狀，量處如主文所示之刑，以資懲儆。扣案之安非他命一包（毛重三公克）為第
    二級毒品，爰應依毒品危害防制條例第十八條第一項前段宣告沒收銷燬之。又扣
    案之吸食器一組，為被告所有，業據其供陳在卷，且為供其犯前揭犯行所用之物
    ，爰應依刑法第三十八條第一項第二款之規定宣告沒收之。
據上論斷，應依刑事訴訟法第二百九十九條第一項前段，毒品危害防制條例第十條第
二項、第十八條第一項前段，刑法第十一條前段、第四十七條、第三十八條第一項第
二款，判決如主文。
本案經檢察官吳金棟到庭執行職務。
中    華    民    國        九十      年      七      月      十一      日
                              臺灣新竹地方法院刑事第二庭
                                  法  官  楊  惠  芬
右正本證明與原本無異。
如不服本判決，應於判決送達後十日內向本院提出上訴狀( 應附繕本 )，上訴於
臺灣高等法院。
                       書記官  吳  鈺  敏
中    華    民    國        九十      年      七      月      十一      日
附錄本案論罪科刑法條全文：
毒品危害防制條例第十條第二項：
施用第二級毒品者，處三年以下有期徒刑。


司法院資訊處製作；財團法人民間司法改革基金會備份。
